臺灣臺南地方法院臺南簡易庭民事裁定
                                   111年度南簡聲字第41號
聲  請  人  南方新能源有限公司

兼
法定代理人  吳力宏  



被      告  中華電信股份有限公司臺南營運處

法定代理人  梁冠雄  
上列當事人間停止執行事件，本院裁定如下：
    主    文
聲請人於供擔保新臺幣799,778元後，臺灣橋頭地方法院111年度
司執字第35096號執行事件之強制執行程序，於本院111年度南簡
字第592號確認本票債權不存在事件裁判確定前，或和解、調解
、撤回前，應暫予停止。
　　理    由
一、強制執行程序開始後，除法律另有規定外，不停止執行。有
    回復原狀之聲請，或提起再審或異議之訴，或對於和解為繼
    續審判之請求，或提起宣告調解無效之訴、撤銷調解之訴，
    或對於許可強制執行之裁定提起抗告時，法院因必要情形或
    依聲請定相當並確實之擔保，得為停止強制執行之裁定，強
    制執行法第18條定有明文。又依強制執行法第18條第2項規
    定，於對許可強制執行之裁定提起抗告程序中，法院尚得因
    必要情形或依聲請定相當並確實之擔保，裁定停止強制執行
    ，則本票經法院裁定准許強制執行後，債務人如基於本票債
    權不存在之原因，提起確認本票債權不存在訴訟者，依舉輕
    明重之法理，自應許其提供擔保，停止強制執行，以避免債
    務人發生不能回復之損害。另法院依強制執行法第18條第2
    項定擔保金額而准許停止強制執行之裁定者，該項擔保係備
    供債權人因停止執行所受損害之賠償，其數額應依標的物停
    止執行後，債權人未能即時受償或利用該標的物所受之損害
    額，或其因另供擔保強制執行所受之損害額定之，非以標的
    物之價值或其債權額為依據。
二、聲請意旨略以：相對人以本院111年度司票字第340號本票准
    予強制執行之裁定（下稱系爭本票裁定）為執行名義，聲請
    對聲請人之財產強制執行，由臺灣橋頭地方法院以111年度
    司執字第35096號給付票款強制執行事件（下稱系爭強制執
    行事件）受理在案，然系爭本票裁定所示之本票債權不存在
    ，聲請人已提起確認本票債權不存在之訴，茲為免聲請人財
    產於上開訴訟判決確定前被強制執行，致日後受有難以回復
    之損害，聲請人願供擔保，依強制執行法第18條規定，聲請
    准予裁定停止系爭執行事件之強制執行程序等語。
三、經查：
㈠、相對人持系爭本票裁定為執行名義，向臺灣橋頭地方法院民
    事執行處聲請就聲請人之存款債權於新臺幣（下同）400萬
    元本息範圍內予以強制執行獲准，執行程序尚未終結等情，
    有聲請人提出之執行命令影本附卷可稽，並經本院依職權調
    取系爭執行事件卷宗查閱屬實。又聲請人已提起確認系爭本
    票債權不存在之訴，由本院以111年度南簡字第592號事件審
    理中，經本院調取上開民事卷宗查閱無訛。準此，聲請人依
    強制執行法第18條第2項規定，聲請裁定停止強制執行，應
    屬有據。
㈡、因聲請人所提起之確認本票債權不存在之訴有無理由，尚須
    經法院判決審認，若該訴訟並無理由，相對人將因聲請人聲
    請停止系爭執行事件之強制執行程序而受有損害，而揆諸前
    揭說明，本院酌定擔保金額時，應僅斟酌相對人未能即時受
    償所受之損害額定之。爰審酌相對人聲請強制執行之債權為
    本金4,000,000元，及自110年12月24日起至清償日止，按年
    息6％計算之利息（按算至聲請人聲請停止執行日之111年7月
    22日，利息為138,740元，計算式：4,000,000元211/3656
    ％，元以下四捨五入），暨執行費32,016元、程序費用2,000
    元（見系爭執行事件卷宗），以上合計4,172,756元。則相
    對人因系爭執行事件停止執行所受之損害，應係其遲延收取
    該債權之期間內，而受有以該債權額依週年利率5％計算利息
    之損害。又聲請人所提起之確認本票債權不存在之訴事件，
    固依民事訴訟法第427條第2項第6款規定，為應適用民事簡
    易程序之事件，但因其訴訟標的金額已逾民事訴訟法第466
    條所定之數額，依同法第436條之2第1項規定，當事人對於
    簡易訴訟程序之第二審裁判，仍得以適用法規顯有錯誤為理
    由，逕向最高法院提起上訴，則依據司法院頒布之各級法院
    辦案期限實施要點所定民事簡易程序辦案期限，第一審為10
    個月、第二審為2年、第3審為1年計算，依此推論，本案訴
    訟之審理期間約為3年又10個月，故相對人因停止執行致未
    能即時受償之損害額應為799,778元【計算式：4,172,756×5
    ％×（3＋10/12）＝799,778，元以下四捨五入】，本院因認聲
    請人所應供之擔保應以799,778元為適當，爰裁定如主文第1
    項所示。
四、據上論結，本件聲請為有理由，爰裁定如主文。
中　　華　　民　　國　　111 　年　　8 　　月　　2 　　日
  　　　　　　　　臺灣臺南地方法院臺南簡易庭
                                法　官　羅郁棣
以上正本證明與原本無異。
如對本裁定抗告須於裁定送達後10日內向本庭提出抗告狀，並應
繳納抗告費新臺幣1,000元整。
中　　華　　民　　國　　111 　年　　8 　　月　　2 　　日
　　　　　　　　　　　　　　　　書記官  周玉茹